【裁判字號】    99,上訴,4302
【裁判日期】    991220
【裁判案由】    毒品危害防制條例
【裁判全文】
臺灣高等法院刑事判決                99年度上訴字第4302號
上  訴  人
即  被  告  張進旺
上列上訴人因違反毒品危害防制條例案件，不服臺灣板橋地方法
院99年度訴字第2935號，中華民國99年10月29日第一審判決（起
訴案號：臺灣板橋地方法院檢察署99年度毒偵字第5649號），提
起上訴，本院判決如下：
    主  文
上訴駁回。
    理  由
一、依刑事訴訟法第350條、第361條、第362條、第367條規定，
    不服地方法院之第一審判決而上訴者，須提出上訴書狀，並
    應敘明具體理由，為上訴必備之程式；其所提出之書狀未敘
    述上訴理由，或僅曾以言詞陳述上訴理由者，均應於上訴期
    間屆滿後20日內補提理由書於第一審法院。第一審法院經形
    式審查，認逾期未補提上訴理由者，應定期間先命補正；逾
    期未補正者，為上訴不合法律上之程式，應以裁定駁回。倘
    已提出上訴理由，但所提非屬具體理由者，則由第二審法院
    以上訴不合法律上之程式，判決駁回。而所謂具體理由，必
    係依據卷內既有訴訟資料或提出新事證，指摘或表明第一審
    判決有何採證認事、用法或量刑等足以影響判決本旨之不當
    或違法，而構成應予撤銷之具體事由，始克當之（例如：依
    憑證據法則具體指出所採證據何以不具證據能力，或依憑卷
    證資料，明確指出所為證據證明力之判斷如何違背經驗、論
    理法則）；倘僅泛言原判決認定事實錯誤、違背法令、量刑
    失之過重或輕微，而未依上揭意旨指出具體事由，或形式上
    雖已指出具體事由，然該事由縱使屬實，亦不足以認為原判
    決有何不當或違法者（例如：對不具有調查必要性之證據，
    法院未依聲請調查亦未說明理由，或援用證據不當，但除去
    該證據仍應為同一事實之認定），皆難謂係具體理由，俾與
    第二審上訴制度旨在請求第二審法院撤銷、變更第一審不當
    或違法之判決，以實現個案救濟之立法目的相契合，並節制
    濫行上訴（參照最高法院97年度台上字第892 號刑事判決意
    旨）。
二、本件被告不服原審判決，提起上訴，其於民國（下同）99年
    11月12日提出上訴狀稱：「因年邁老母中風常年臥病在床，
    乏人照料，導致被告暫時難以安心服刑，故懇請庭上能給予
    上訴機會，更盼能體恤被告，減輕其刑」云云。
三、查原審判決係認定：「被告前因施用毒品案件，經送觀察、
    勒戒及強制戒治，於96年1月2日因執行強制戒治完畢釋放，
    並由臺灣板橋地方法院檢察署檢察官以96年度戒毒偵字第19
    號為不起訴處分。其又因施用第一級毒品案件，經臺灣板橋
    地方法院以96年度訴字第2050號判決判處有期徒刑8 月，再
    經同法院以96年度聲減字第7237號裁定減刑為有期徒刑4 月
    ，於97年2 月22日易科罰金執行完畢。復因施用第一級毒品
    案件，經臺灣板橋地方法院以97年度訴字第4357號判處有期
    徒刑9月，再由臺灣高等法院以98年度上訴字第150號判決駁
    回上訴確定，經入監執行，於98年12月26日縮短刑期執行完
    畢。詎其猶不知悔改，基於施用第二級毒品甲基安非他命之
    犯意，於99年7月6 日晚間某時，在臺北縣土城市○○路254
    號4 樓住處，以將甲基安非他命放入玻璃球（未扣案）內燒
    烤吸食其煙霧之方式，施用甲基安非他命1 次。其另基於施
    用第一級毒品海洛因之犯意，於99年7月8日下午2 時許，在
    停放於臺北縣土城市○○路路邊某處之友人車內，以針筒注
    射之方式，施用海洛因1次。嗣於99年7月8日下午4時55分許
    ，在臺北縣土城市○○路254 號前，因行跡可疑為警盤查，
    經徵得張進旺之同意執行搜索，結果在其褲子口袋內扣得注
    射針筒1 支，始循線查悉等情。以被告所為係犯毒品危害防
    制條例第10條第1項之施用第一級毒品罪，及同條第2項之施
    用第二級毒品罪。被告為施用而持有海洛因、甲基安非他命
    之低度行為，分別為施用之高度行為所吸收，均不另論罪。
    所犯上開2 罪，犯意各別，行為互殊，應分論併罰。被告有
    原判決事實欄所載之犯罪科刑暨執行紀錄，有臺灣高等法院
    被告前案紀錄表在卷可稽，其於有期徒刑執行完畢後之5 年
    內，故意再犯本件有期徒刑以上之罪，為累犯，其所犯上開
    2罪，均應依刑法第47條第1項加重其刑。」原審判決並詳載
    其審酌科刑之一切情狀之理由稱：「爰審酌被告前已因施用
    毒品獲得不起訴處分之寬典，又迭經法院論罪科刑，竟仍不
    知戒除，顯然漠視法令之禁制，惟犯罪後坦承犯行，且所犯
    之施用毒品犯行乃戕害自己身心健康，並未危及他人，暨其
    犯罪動機、目的等一切情狀，分別量處有期徒刑玖月、肆月
    ，並定其應執行刑有期徒刑拾壹月」（原審判決第3 頁），
    故原審判決已就量刑刑度詳為審酌並明其理由，原審判決
    認事用法，核無違誤，量刑亦屬妥適，被告上訴意旨僅空泛
    指稱：「因年邁老母中風常年臥病在床，乏人照料，導致被
    告暫時難以安心服刑，故懇請庭上能給予上訴機會，更盼能
    體恤被告，減輕其刑」云云，惟按量刑之輕重，係屬事實審
    法院得依職權自由裁量之事項，茍於量刑時，已依行為人之
    責任為基礎，並斟酌刑法第57條各款所列情狀，而未逾越法
    定範圍，又未濫用其職權，即不得遽指為違法（最高法院72
    年度台上字第6696號判例意旨參照）。本件原審判決於量刑
    時，已依上揭規定，就量刑刑度詳為審酌並明其理由，原
    審之量刑既未逾越法定刑度，亦未濫用自由裁量之權限，於
    法並無不合，亦無過重之情形，被告上訴意旨，尚不足以影
    響原審判決量刑刑度之本旨，亦不足以認原審判決有何不當
    或違法，核非上開法條規定之上訴應敘述之具體理由。此外
    ，被告復未具體指摘原審判決關於認定事實、適用法律及量
    刑等事項，究竟有何違法或不當之具體情形。揆諸上開說明
    ，本件上訴未敘述具體理由及不合法律上之程式，應予駁回
    ，並不經言詞辯論為之。
據上論斷，應依刑事訴訟法第367條前段、第372條，判決如主文
。
中    華    民    國    99    年    12    月    20    日
                  刑事第三庭  審判長法  官  陳博志
                                    法  官  劉興浪
                                    法  官  許文章
以上正本證明與原本無異。
施用第一級毒品部分，如不服本判決，應於收受送達後10日內向
本院提出上訴書狀，其未敘述上訴之理由者並得於提起上訴後10
日內向本院補提理由書（均須按他造當事人之人數附繕本）「切
勿逕送上級法院」。
施用第二級毒品部分，不得上訴。
                                    書記官  蔡慧娟
中    華    民    國    99    年    12    月    21    日

司法院資訊處製作；財團法人民間司法改革基金會備份。
